【裁判字號】    92,交聲,532
【裁判日期】    921202
【裁判案由】    聲明異議
【裁判全文】
臺灣臺南地方法院交通事件裁定                    九十二年度交聲字第五三二號
    移送機關  交通部公路總局嘉義區監理所麻豆監理站
    受處分人
    即異議人  甲○○
右列受處分人因違反道路交通管理處罰條例案件，對於交通部公路總局嘉義區監理所
麻豆監理站九十二年八月二十九日所為之裁決處分（原處分案號：麻監裁罰字第裁七
五—Ｚ00000000號），聲明異議，本院裁定如左：
    主  文
異議駁回。
    理  由
一、異議意旨如聲明異議狀所載（詳見附件）。
二、按汽車駕駛人，駕駛汽車而有酒精濃度過量之情形者，處新臺幣一萬五千元以上
    六萬元以下罰鍰，並當場禁止其駕駛及吊扣其駕駛執照一年，道路交通管理處罰
    條例第三十五條第一項第一款定有明文。又汽車駕駛人飲酒後其吐氣所含酒精濃
    度超過每公升０‧二五毫克以上者，不得駕車，道路交通安全規則第一百十四條
    第二款亦規定甚明。
三、本件受處分人即異議人甲○○於民國九十二年八月十八日凌晨，飲用酒類後，竟
    仍駕駛車牌號碼六九五Ｏ—ＦＷ號自用小客車，沿國道三號高速公路由北往南路
    段行駛，嗣於同日凌晨五時十二分許，於行經善化收費站後經警發現有異而攔檢
    ，值勤警員當場並以酒精濃度測試器，測其吐氣所含酒精濃度，結果高達每公升
    ０‧四一毫克等情，固為異議人所不爭執，且有吐氣酒精濃度測定表、內政部警
    政署國道公路警察局公警局交字第Ｚ00000000號舉發違反道路交通管理
    事件通知單各一份附卷可稽。惟異議人對於值勤員警所使用之酒精濃度測試器之
    精確度等有所質疑，並辯稱：其係在同年八月十七日下午五時許飲用約半瓶玉泉
    清酒，距翌日凌晨案發接受酒測時已間隔許久，故並非酒後駕車，且當時用於酒
    測之酒精濃度測試器所測得之數值是否正確，尚有疑問云云。經查：本件執勤警
    員所使用之呼氣酒精濃度測試器，規格是電化學式，廠牌為ＩＮＴＯＸＩＭＥＴ
    ＥＲＳ，型號為ＲＢＴＩＶ，器號為０一八０五三＼０五五一八五，檢定合格單
    號碼為ＭＮＢ0000000號，檢定日期為九十二年三月二十四日，呼氣酒精
    測試器之檢定有效期間為一年，此有經濟部標準檢驗局呼氣酒精測試器檢定合格
    證書影本及內政部警政署國道公路警察局第八警察隊九十二年十月七日公警國八
    交字第０九二０００七七五八號函各一紙在卷可資佐證，基此，本件執行警員使
    用之呼氣酒精測試器尚在檢定之有效期間內，其準確度應值得信賴，從而異議人
    僅以酒精測試器準確度不佳，有誤差等質疑，空言指摘執勤員警之測試結果，並
    非正確，經核尚難認為有理。又異議人既係於飲酒後其酒精濃度已超過規定標準
    而仍駕車行至右述舉發地點，則其在行至舉發地點前之【該段酒後駕車行為】，
    即已該當【駕駛汽車有酒精濃度超過規定標準】之違規行為，自不因其在為警舉
    發當時是否已距其飲酒時間久遠而異其差別，是其前揭所辯，無足採信。從而，
    本件異議人於右述時間，駕駛汽車行經國道三號高速公路南向三百四十二公里處
    時，經警攔檢，測得其吐氣所含酒精濃度，高達每公升零點四一毫克，而有酒精
    濃度超過規定標準之事實，應可認定。另異議人所辯其曾因意外受傷，經長期中
    藥治療後體質改變，致酒精成分代謝速度緩慢云云，經核與本件認定結果不生影
    響，爰不予以一一審究，附此敘明。
四、綜上所述，本件受處分人即異議人甲○○飲酒後吐氣所含酒精濃度超過每公升０
    ‧二五毫克，竟仍駕駛自用小客車於道路上行駛之事實，既堪認定，則原處分機
    關即交通部公路總局嘉義區監理所麻豆監理站，據以援引前述道路交通管理處罰
    條例第三十五條第一項第一款之規定，裁處異議人罰鍰新臺幣三萬四千五百元、
    吊扣駕駛執照一年之處分，於法並無不當，是本件異議經核為無理由，應予駁回
    。
五、據上論斷，應依道路交通案件處理辦法第十九條，裁定如主文。
中      華      民      國      九十二      年     十二     月    二    日
                              臺灣臺南地方法院交通法庭
                                      法  官  洪士傑
右正本證明與原本無異。
如不服本裁定，應於送達後五日內向本院提出抗告狀。
                                      書記官  陳金堂
中      華      民      國      九十二      年     十二     月    二    日


司法院資訊處製作；財團法人民間司法改革基金會備份。
